臺灣嘉義地方法院刑事判決
94年度易字第244號
公　訴　人　臺灣嘉義地方法院檢察署檢察官
被　　　告　乙○○
上列被告因竊盜案件，經檢察官提起公訴（94年度偵字第3510號）
，本院判決如下：
    主  文
乙○○竊盜，累犯，處有期徒刑肆月，如易科罰金，以佰元折
算壹日。
    事  實
一、乙○○前因竊盜案件，經本院判處有期徒刑 6月，於民國（
    下同）94年3月25 日縮刑期滿執行完畢。仍不知悔改，竟基
    於意圖為自己不法所有之犯意，於 94年6月5日下午7時許，
    趁其兄甲○○同意其返回嘉義縣民雄鄉松山村立全新村38號
    住處（原由其母親居住、現由其兄嫂丁○○所管領）居住之
    際，利用不知情之丙○○（已成年）助其將其母所有、現由
    丁○○保管之聲寶牌2.5噸型冷氣機1台（價值約新台幣『下
    同』7,000元）拆下而竊取之，得手後復將之以700元代價販
    售予不知情之丙○○，嗣經警循線查獲，並在丙○○處扣得
    上開冷氣機1台（已發還）始知上情。
二、案經丁○○訴由嘉義縣警察局民雄分局報告臺灣嘉義地方法
    院檢察署檢察官偵查起訴。
    理  由
一、訊據被告乙○○固不否認有於上揭時、地委請丙○○將告訴
    人丁○○所保管之上開冷氣機拆下變賣之事實，惟矢口否認
    有何竊盜犯行，辯稱：是伊三哥甲○○同意伊返回上址住處
    暫住的，但不知上述所為為竊盜罪云云。然查：
  (一)上開聲寶牌2.5 噸型冷氣機係裝置在嘉義縣民雄鄉松山村立
    全新村38號住宅客廳，為被告之母所有並委由告訴人保管中
    ，於94年6月6日上午10時許為告訴人發現失竊而報警之事實
    ，業據證人即告訴人丁○○及證人李嘉信於警詢、偵查及本
    院審理中均證述屬實（見警卷第4至8頁，偵卷第10至11頁，
    本院卷第59至63頁），復有贓物認領保管單、車輛竊盜、車
    牌失竊資料個別查詢報表－查詢車輛認可資料各 1紙在卷可
    稽（見警卷第9至11 頁），是告訴人所保管之上述冷氣機確
    係上開時、地遭竊之事實，應堪認定。
  (二)再證人即被告之兄甲○○於本院審理中證述：「嘉義縣民雄
    鄉松山村立全新村38號房屋是我母親的，因她在療養院，房
    子即由我及我太太管理；案發前是有同意被告可以進去該處
    住，但並未同意他可以變賣屋內之物品，冷氣機是我二哥拿
    回來給我母親裝在房屋內使用的；被告並無保管冷氣或傢俱
    。」等語（見本院卷第54至59頁）；而證人丁○○於本院審
    理中則證稱：「嘉義縣民雄鄉松山村立全新村38號房屋平日
    是我在管理；因我與婆婆住在那裡，我婆婆去療養院後由我
    管理；約在被告進入住後3天，我發現冷氣不見，我就去派
    出所報案；被告並未告知且亦不同意他將冷氣拆下變賣。」
    等語（見本院卷第60至61頁）；另證人丙○○亦於本院審理
    中證述：「今年6月5日晚上被告有找我拆冷氣機，我約於晚
    上7 點多到現場；他當時問我有無收購冷氣機，我說我要看
    品牌還有性能才決定；被告即先回去等我，我到時他已在屋
    內等我；拆冷氣機時被告也在場，並賣我700元。」等語（
    見本院卷第62至64頁）。是綜參上開證述可知，被告就上開
    冷氣機並無持有權之監督關係，竟未經所有人或持有人即其
    母或證人甲○○、丁○○之同意，而利用不知情之證人丙○○將之拆下並變賣，則其主觀上顯有不法所有之意圖，客觀
    上復有竊取之行為甚明。
  (三)綜上所述，被告所辯，無非事後卸責之詞，難以採信，本案
    事證明確，被告犯行堪以認定。
二、核被告所為，係犯刑法第320條第1項之普通竊盜罪。雖公訴
    意旨認被告係犯刑法第321條第1項第2 款之加重竊盜罪，然
    業經公訴檢察官於本院審理中當庭更正起訴法條為同法第32
    0條第1項之普通竊盜罪，本院自無庸再予變更起訴法條。又
    被告係利用不知情之第三人丙○○犯罪，為間接正犯。查被
    告前因竊盜案件，經本院判處有期徒刑6月，於94年3月25日
    縮刑期滿執行完畢，有臺灣嘉義地方法院檢察署刑案資料查
    註紀錄表及臺灣高等法院被告全國前案紀錄表各 1份在卷可
    憑，其於受有期徒刑之執行完畢後5 年以內，再犯本案有期
    徒刑以上刑之罪，為累犯，應依刑法第47條規定加重其刑。
    爰審酌被告之品行非佳、高中畢業之智識程度、犯罪之動機
    、目的、手段、所得財物價值非鉅及其犯罪所生危害雖不大
    ，於犯罪後未全然坦承犯行之態度等一切情狀，量處如主文
    所示之刑，並諭知如易科罰金以300元折算1日之標準，以示
    懲儆。
據上論斷，應依刑事訴訟法第299條第1項前段，刑法第320條第1
項、第47條、第41條第1項前段，罰金罰鍰提高標準條例第1條前
段、第2條，判決如主文。
本案經檢察官陳昭廷到庭執行職務。
中　　華　　民　　國　　94　　年　　10　　月　　13　　日
             刑事第一庭   審判長法  官  許進國
                                法  官  張道周
                                法  官  游悅晨
上列正本證明與原本無異。
如不服本判決，應於判決送達後10日內向本院提出上訴狀（應附
繕本）。告訴人或被害人如對於本判決不服者，應具備理由請求
檢察官上訴，其上訴期間之計算係以檢察官收受判決正本之日期
為準。
中　　華　　民　　國　　94　　年　　10　　月　　13　　日
                                書記官  陳慶時
附錄本判決論罪之法條：
中華民國刑法第三百二十條
意圖為自己或第三人不法之所有，而竊取他人之動產者，為竊盜
罪，處五年以下有期徒刑、拘役或五百元以下罰金。
意圖為自己或第三人不法之利益，而竊佔他人之不動產者，依前
項之規定處斷。
前二項之未遂犯罰之。
